最高法院刑事判決　　　　　　　　　　　　　　　九十三年度台上字第一０八二號
　　上　訴　人　乙○○
　　　　　　　　甲○○
右上訴人等因違反麻醉藥品管理條例案件，不服台灣高等法院台中分院中華民國九十
年七月二十四日第二審更審判決（九十年度上更(一)字第一七七號，起訴案號：台灣台
中地方法院檢察署八十六年度偵字第二０九二八號），提起上訴，本院判決如左：
    主  文
上訴駁回。
    理  由
按刑事訴訟法第三百七十七條規定，上訴於第三審法院，非以判決違背法令為理由，
不得為之。是提起第三審上訴，應以原判決違背法令為理由，係屬法定要件。如果上
訴理由狀並未依據卷內訴訟資料，具體指摘原判決不適用何種法則或如何適用不當，
或所指摘原判決違法情事，顯與法律規定得為第三審上訴理由之違法情形，不相適合
時，均應認其上訴為違背法律上之程式，予以駁回。本件上訴意旨略稱：(一)原審未調
查金永昌案發當時是否身上真有新台幣（下同）一千元欲向上訴人乙○○購買安非他
命，遽為上訴人乙○○、甲○○不利之判決，即有調查之職責未盡及判決理由不備之
違誤。(二)甲○○於警詢所供乙○○販賣安非他命之金額及過程，不過為其個人推測之
詞，且前後不一致，原判決遽採為判決之基礎，有判決不載理由之違誤。(三)甲○○之
警詢筆錄係被警刑求逼供，且其於警詢筆錄亦曾供稱：「並未看見有錢交易之情形」
，原判決並採為有利於上訴人等判決之基礎，亦有未合。(四)原判決僅以推測之詞，認
乙○○經濟狀況不佳，其販賣安非他命自有營利之意圖，其事實之認定有違刑事訴訟
法第一百五十四條之規定。(五)扣案之安非他命五包係乙○○自行施用，原判決認均欲
出售他人，有判決不備理由之違法等語。
惟查：本件原判決撤銷第一審關於乙○○轉讓禁藥部分之科刑判決及關於甲○○無罪
部分之判決，改判論乙○○、甲○○以共同連續非法販賣化學合成麻醉藥品罪刑（乙
○○累犯）。係依憑乙○○於警詢中對於警方於民國八十六年十月六日晚在其所經營
之「茶言觀舍」泡沫紅茶店內臨檢時，在其手上查獲安非他命一小包及其放置櫃上
之皮包內有四小包安非他命之事實供認不諱。且甲○○在偵查中供認警詢筆錄實在，
而其在警詢中供稱：「是利用打烊時將鐵門拉下，如有人要購買毒品會先以電話聯絡
後，約定時間在店外頭等候，確定身分才入店內購買」、「均由我確定客人（購買毒
品者）身分後，開門讓他進來，有時我也會在外把風，等毒品交易完畢後才關門入店
」、「購買毒品的人均會在店外以公共電話或其他電話聯絡乙○○，由乙○○叫我開
門讓他們進來」等語，核與證人金永昌於警詢、偵查中及查獲警員蔡泰炎、林國雄於
第一審法院供證之情節相符。又乙○○自承其經營泡沫紅茶店之房屋係向他人承租，
因缺錢支付租金而需向他人借款，足見其經濟狀況不佳，其販賣安非他命自有營利之
意圖，否則豈有甘冒危險從事非法販賣安非他命之必要，復有安非他命五小包（驗餘
重一．一六二三公克）扣案足憑。而該五小包粉末經鑑定結果確含有甲基安非他命成
分，有憲兵司令部刑事支援中心鑑驗通知書附卷可稽，為其論罪之基礎。並敘明(一)乙
○○辯稱其係無償轉讓安非他命予金永昌施用，係屬卸責之詞。而金永昌於第一審及
原審法院翻異前詞改稱：安非他命係乙○○無償供其使用，係屬迴護之詞，均無足採
。(二)甲○○於原審雖辯稱：警詢筆錄係被刑求逼供云云，然參之甲○○之偵查筆錄及
證人即製作筆錄之警員林家得於第一審法院所為之證言，甲○○所辯亦無足取之理由
綦詳。上訴意旨，係就原審採證認事職權之行使及原判決理由已說明之事項，徒憑自
己之說詞，重為事實問題之爭執，並請求法院為無益之調查，顯與法律規定得為第三
審上訴理由之違法情形，不相適合，其上訴違背法律上之程式，應予駁回。
據上論結，應依刑事訴訟法第三百九十五條前段，判決如主文。
中　　　華　　　民　　　國　　九十三　　年　　　三　　　月　　　四　　　日
                              最高法院刑事第十庭
                                  審判長法官  呂　潮　澤
                                        法官  白　文　漳
                                        法官  吳　昆　仁
                                        法官  孫　增　同
                                        法官  吳　昭　瑩
      右正本證明與原本無異
                                              書  記  官
中　　　華　　　民　　　國　　九十三　　年　　　三　　　月　　　九　　　日
                                                                        Ａ
